臺灣嘉義地方法院民事判決　九十一年訴字第二二四號
　　原　　　告　台灣中國航聯產物保險股份有限公司嘉義分公司
　　法定代理人　乙○○
　　訴訟代理人　丙○○
　　被　　　告　甲○○
右當事人間請求損害賠償事件，本院判決如左：
    主      文
被告應給付原告新台幣壹佰肆拾萬元，及自民國九十一年三月二十三日起至清償日止
，按年息百分之五計算之利息。
訴訟費用由被告負擔。
    事      實
甲、原告方面：
一、聲明：如主文所示。
二、陳述：
（一）被告甲○○於民國九十一年一月二十四日二十時十五分許駕駛原告承保車輛９
      Ｒ—５７７２號自用小客車，行駛至嘉義縣梅山鄉○○村○○路三一二號前時
      ，因服用酒類超過法定標準值，夜間駕駛小客車逆向行駛，不慎撞及行人陳良
      玉，並致使其受傷後送醫不治死亡。
（二）陳良玉之家屬已由原告依保險契約賠付新台幣（下同）一百四十萬元，又被保
      險汽車發生交通事故，加害人有酒醉駕車之情形者，依強制汽車責任保險法第
      二十七條規定，保險人得在給付保險金金額範圍內，向加害人求償，爰依強制
      汽車責任保險法第二十七條規定，對被告行使求償權。
三、證據：提出嘉義縣警察局竹崎分局梅山所道路交通事故證明書、強制汽車責任保
    險領款收據、台灣嘉義地方法院檢察署相驗屍體證明書。
乙、被告方面：
一、聲明：請求駁回原告之訴。
二、陳述：發生事故當時確實有喝酒，對原告主張之金額不爭執，但希望能夠分期償
    還。
丙、本院依職權調取本院九十一年交易字第六八號被告過失致死刑事案件全卷。
    理      由
一、本件原告主張被告甲○○於民國九十一年一月二十四日二十時十五分許駕駛原告
    承保車輛９Ｒ—５７７２號自用小客車，行駛至嘉義縣梅山鄉○○村○○路三一
    二號前時，因服用酒類超過法定標準值，夜間駕駛小客車逆向行駛，不慎撞及行
    人陳良玉，並致使其受傷後送醫不治死亡，原告已依保險契約賠付一百四十萬元
    予陳良玉之家屬等情，已據其提出與所述相符之嘉義縣警察局竹崎分局梅山所道
    路交通事故證明書、強制汽車責任保險領款收據、台灣嘉義地方法院檢察署相驗
    屍體證明書為證，且為被告所不爭執，並有交通事故調查表、酒精測試表上載各
    一紙附於刑事卷影本內可稽，堪認原告確已賠付訴外人陳良玉之家屬保險給付一
    百四十萬元，且被告碰撞訴外人陳良玉時呼氣測試酒精濃度為０‧六六ＭＧ／Ｌ
    ，已違反法定標準值而酒後駕車等情。又被告係因夜間駕車逆向行駛致發生本件
    車禍，並有台灣省雲嘉區車輛行車事故鑑定委員會九十一年四月三十日嘉鑑字第
    九一０三六六號函附鑑定意見書可參，且被告之上開行為並經警移送，由檢察官
    偵查起訴，現由本院刑事庭審理中，有台灣高等法院被告全國前案紀錄表可稽，
    並經本院調取上開卷宗查閱屬實，原告之主張應可信為真實。
二、按被保險汽車發生汽車交通事故，加害人有醉駕車情形，保險人仍應依強制汽車
    責任保險法規定給付保險金，但得在給付金額範圍內，向加害人求償，強制汽車
    責任保險法第二十七條第一款定有明文。本件原告依法得就其已為之保險給付向
    加害人即被告求償。從而，原告據上述強制汽車責任保險法第二十七條第一款規
    定，請求被告給付原告一百四十萬元，及自起訴狀繕本送達翌日即九十年三月二
    十三日至清償日止，按年息百分之五計算之利息，即無不合，應予准許。
據上論結，本件原告之訴為有理由，依民事訴訟法第七十八條，判決如主文。
中　　　華　　　民　　　國　　九十一　　年　　　六　　　月　　 二十　　 日
~B臺灣嘉義地方法院民事第一庭
~B    審判長法官  曾文欣
~B    法      官  吳昀儒
~B　　法    　官　洪嘉蘭
右為正本，係照原本作成。
如對本判決上訴須於判決送達後廿日內向本院提出上訴狀
中　　　華　　　民　　　國　　九十一　　年　　　六　　　月　　 二十四　 日
~B　　書　記　官　鄭翔元
